臺灣高等法院民事判決
107年度上字第979號
上  訴  人  李侑恩
            朱翊菱（即朱春英）

            陳信溢
共      同
訴訟代理人  洪坤宏律師
被上訴人    蔡喬旭
            徐正助
            徐漢勇
            徐華振
            徐晟航
            徐秀麟
            徐春裕
            徐庚華
            徐春煥
            羅君騰(即徐煥坤、徐德業之承當訴訟人)

            李真朋(即徐煥義之承當訴訟人)

共      同
訴訟代理人  王志陽律師
被上訴人    徐漢羽
            徐蘭香
            徐雲騰
            張徐英妹住新竹縣○○鎮○○○街00巷000弄0號
            洪悅治
            徐燕萍
            徐嘉玲
            徐小莉

            徐正德

            徐富妹
            陳祥齡
            孫國忠（兼孫喜春之承受訴訟人）

            王貴真
            徐盛昌
            徐盛隆

            徐韶均
            徐雲炎
上列當事人間請求分割共有物事件，上訴人對於中華民國107年3
月23日臺灣新竹地方法院103年度訴字第758號第一審判決提起上
訴，本院於109年4月15日言詞辯論終結，判決如下：
    主      文
原判決主文第三項所命分割方法，暨訴訟費用之裁判（除確定部
分外）均廢棄。
上開廢棄部分，兩造共有坐落新竹縣橫山鄉豐鄉段四一五地號土
地，應依本判決附圖「方案三」所示之方案並按附表二所示之分
配為分割。
第一審（除確定部分外）、第二審訴訟費用由兩造按附表一「應
有部分比例」欄所示之比例負擔。 
    事實及理由
壹、程序方面
一、按訴訟繫屬中為訴訟標的之法律關係，雖移轉於第三人，於
    訴訟無影響；第三人經兩造同意，得聲請代移轉之當事人承
    當訴訟，民事訴訟法第254條第1項、第2項定有明文。查本
    件起訴時，上訴人李侑恩、朱翊菱、陳信溢（下稱上訴人等
    3人）請求分割新竹縣橫山鄉豐鄉段415地號土地（下稱系爭
    土地）之共有人如原判決附表一所示，嗣共有人徐煥義於民
    國106年9月25日將其系爭土地應有部分以買賣為原因移轉予
    李真朋，另共有人徐煥坤、徐德業於107年8月7日將其等系
    爭土地應有部分以買賣為原因均移轉予羅君騰，有土地登記
    謄本可稽（本院卷一第257頁及卷二第107頁），並於本院審
    理中聲請承當訴訟（本院卷一第255頁及卷二第11頁、99頁
    ），復經上訴人及到庭被上訴人表示同意（本院卷一第331
    頁及卷二第12頁），核與上開規定並無不合，應予准許。
二、被上訴人張徐英妹、徐漢羽、徐蘭香、洪悅治、徐燕萍、徐
    嘉玲、徐小莉、徐正德、徐富妹、陳祥齡、孫國忠、王貴真
    、徐雲炎、徐雲騰、徐盛昌、徐盛隆、徐韶均經合法通知未
    於言詞辯論期日到場，核無民事訴訟法第386條所列各款情
    形，爰依上訴人之聲請，由其一造辯論而為判決。
貳、實體方面
一、上訴人等3人主張：系爭土地為兩造所共有，應有部分比例
    如附表一所示。系爭土地依法並無不許分割之限制，其使用
    目的亦無不能分割之情形，復無不分割之約定，惟兩造無法
    達成分割方法之協議，自得依民法第824條規定訴請法院裁
    判分割。且原共有人徐阿松、徐壽彰已死亡，徐阿松之繼承
    人即被上訴人徐正助、徐漢勇、徐晟航、張徐英妹、徐漢羽
    、徐蘭香、洪悅治、徐燕萍、徐嘉玲、徐小莉、徐正德、徐
    富妹、陳祥齡、孫國忠、王貴真（下稱徐正助等15人），及
    徐壽彰之繼承人即被上訴人徐秀麟、徐雲炎、徐雲騰、徐盛
    昌、徐盛隆、徐韶均（下稱徐秀麟等6人），應分別就徐阿
    松、徐壽彰所遺系爭土地權利範圍辦理繼承登記。再者，本
    件為配合被上訴人所稱之實際使用情形及兼顧共有人之利益
    ，且不應由特定共有人為一己之利選擇位置，並應確保分割
    後之土地均有路可對外通行，爰訴請依本判決附圖方案一所
    示之方法為分割；否則亦應按附圖方案二之方法為分割，並
    就伊等不足部分為找補等語【原審判決：㈠徐正助等15人應
    就其被繼承人徐阿松所遺系爭土地權利範圍349545分之2330
    3辦理繼承登記；㈡徐秀麟等6人應就其被繼承人徐壽彰所遺
    系爭土地權利範圍349545分之18303辦理繼承登記；㈢兩造共
    有系爭土地，應分割為如原判決附圖第一案所示及依原審判
    決附表二所示分得面積及權利範圍。上訴人就原審判決分割
    方法部分不服提起上訴；就原審判決辦理繼承登記及駁回對
    徐阿松、徐壽彰之訴部分，未據聲明不服，上開部分不在本
    件審理範圍，不贅】。於本院上訴聲明：㈠原判決主文第三
    項部分廢棄；㈡上開廢棄部分，兩造共有之系爭土地應按附
    圖方案一所示分割方法為分割。
二、被上訴人蔡喬旭、徐正助、徐漢勇、徐春裕、徐華振、徐晟
    航、徐秀麟、羅君騰、徐庚華、徐春煥、李真朋（下稱蔡喬
    旭等11人）則以：為符合各共有人原實際分管占有之位置，
    及使各地上物所有人與坐落基地之所有權人歸於同一，復配
    合相鄰土地之合併利用，及使各分割後土地均有適當之通行
    ，應採取附圖方案三所示之方法較屬妥適等語置辯。於本院
    答辯聲明：上訴駁回。
三、被上訴人徐漢羽、徐蘭香、徐雲騰、張徐英妹、洪悅治、徐
    燕萍、徐嘉玲、徐小莉、徐正德、徐富妹、陳祥齡、孫國忠
    、王貴真、徐盛昌、徐盛隆、徐韶均、徐雲炎均未於言詞辯
    論期日到場，亦未提出書狀作何聲明或陳述。
四、按各共有人，除法令另有規定外，得隨時請求分割共有物，
    但因物之使用目的不能分割或契約訂有不分割之期限者，不
    在此限。共有物之分割，依共有人協議之方法行之。分割之
    方法，不能協議決定者，或於協議決定後因消滅時效完成經
    共有人拒絕履行者，法院得因任何共有人之請求為判決分割
    。民法第823條第1項、第824條第2項分別定有明文。查系爭
    土地（面積116516.07平方公尺，重測前為橫山鄉大山背段1
    35-1地號，於103年10月31日地籍圖重測後編為同鄉豐鄉段4
    15地號）為兩造所共有，各共有人應有部分比例如附表一所
    示，各共有人間就系爭土地並無不分割之協議，亦無因物之
    使用目的而有不能分割之情事，惟迄至本件審理期間確無法
    就分割方案達成共識等情，為當事人所不爭執或未到庭爭執
    ，並有土地登記謄本、新竹縣竹東地政事務所（下簡稱竹東
    地政）104年4月1日函文可稽（原審竹調卷第10頁至14頁，
    原審訴字卷一第82頁及卷三第97頁至101頁，本院卷一第333
    頁至341頁、396頁至406頁）。是上訴人等3人提起本件訴訟
    請求判決分割系爭土地，於法即無不合。
五、次按「法院依共有人之請求分割共有物時，得命為下列之分
    配：㈠以原物分配於各共有人。但各共有人均受原物之分配
    顯有困難者，得將原物分配於部分共有人。㈡原物分配顯有
    困難時，得變賣共有物，以價金分配於各共有人；或以原物
    之一部分分配於各共有人，他部分變賣，以價金分配於各共
    有人。」、「以原物為分配時，因共有人之利益或其他必要
    情形，得就共有物之一部分仍維持共有」，民法第824條第2
    項、第4項定有明文。再按定共有物分割之方法，應斟酌各
    共有人之意願、利害關係、共有物之價格、利用價值及分割
    後各部分之經濟價值與其應有部分之比值是否相當而為適當
    之分配，始能謂為適當而公平（最高法院94年度台上字第11
    49號判決參照）。又分割共有物以消滅共有關係為目的，法
    院裁判分割共有土地時，除該土地內，有部分土地因使用目
    的不能分割（如為道路）或部分共有人仍願維持共有關係，
    或部分當事人因繼承關係須就分得之土地保持公同共有者外
    ，應將土地分配於各共有人單獨所有（最高法院76年度台上
    字第2549號判決參照）。查本件到庭當事人均表示就系爭土
    地採原物分割，並提出三種分割方法，業經囑託竹東地政製
    作如附圖方案一至三所示之複丈成果圖（本院卷三第433頁
    至439頁）。本院判斷如下：
　㈠查系爭土地使用分區為「山坡地保育區」，使用地類別為「
    農牧用地」，業於土地登記謄本記載明確（原審訴字卷三第
    97頁，本院卷一第333頁），屬農業發展條例第3條第11款規
    定之耕地，其分割自應受同條例第16條第1項本文之限制，
    即各筆分割面積應達2500平方公尺、分割筆數最多為16筆，
    此亦據竹東地政分別於103年5月28日、104年8月24日函覆甚
    明（原審竹調卷第57頁，原審訴字卷一第177頁）。
  ㈡次查系爭土地位於橫山鄉之山坡地，面積廣達116516.07平方
    公尺，除西南側與同地段416地號至421地號之交界處呈曲折
    不規則，及東南側另包圍同地段438地號土地外，其餘形狀
    大致完整，此有空照圖可參（原審竹調卷第108頁，原審訴
    字卷一第169頁及卷三第23頁，本院卷二第375頁及卷三第85
    頁）。蔡喬旭等11人主張：各共有人現實際占有使用情形如
    附件（即其107年11月23日陳報狀之附件4，本院卷一第323
    頁；為論述方便另加繪F1）所示乙節，亦已為上訴人等3人
    不否認（本院卷二第12頁、63頁）。又系爭土地有一產業道
    路穿越；另東南側有一墳墓坐落，據蔡喬旭表示此係其先祖
    供他人設置之情，經原審法院於103年9月18日、104年1月22
    日履勘現場並囑託竹東地政測量屬實，有原審勘驗筆錄、照
    片、竹東地政103年9月18日暨104年1月22日複丈成果圖可參
    （原審竹調卷第213頁，原審訴字卷一第65頁、83頁），上
    開地上物業經展繪於附圖方案一至三所示藍色部分（道路部
    分下稱為系爭道路）。另系爭土地東側現有一天壇寺（下方
    寺），經羅君騰表示係其家族興建，此亦據本院履勘現場，
    有勘驗筆錄、照片足稽（本院卷三第46頁、49頁、72頁至79
    頁、85頁至91頁），並經竹東地政以國土測繪中心航照圖所
    示之位置按同比例套繪至附圖方案一至三內，首堪認定。
　㈢是依系爭土地前開條件及實際占有情形以觀：
　⒈附圖方案一至三關於編號A、B、C、D所示之面積、位置及受
    分配人（依序為徐正助、徐晟航、徐正助等15人、徐漢勇）
    ，均屬相同；另方案一、二編號L部分與方案三編號N部分之
    面積、位置、受分配人即徐秀麟等6人亦相同。參酌上開編
    號之分配情形因與附件所示之實際使用情況相吻合，徐秀麟
    、徐正助、徐晟航、徐漢勇等人均表示同意上開分配，另徐
    阿松及徐壽彰之其餘繼承人雖未到庭，然經原審就上開部分
    為相同分配之判決後，未據渠等聲明不服上訴，堪認方案一
    至三關於編號A、B、C、D部分，及方案一、二編號L或方案
    三編號N部分之分配結果，因符合當事人意願，且與附件所
    示之實際占有使用情形相符，應足採取。
  ⒉另就原共有人徐煥坤、徐煥義、徐德業（下簡稱徐煥坤等3人
    ）原占有使用之位置（即附件K部分），因面積已超過其等
    應有部分比例折算之面積，且渠等已將應有部分先後出售予
    羅君騰、李真朋，並經羅君騰、李真朋承當訴訟及陳明無須
    按徐煥坤等3人原占有位置為分配，本件自無庸考量徐煥坤
    等3人原造林位置並限制羅君騰、李真朋取得此範圍土地之
    必要。然系爭土地之東側所坐落之天壇寺（下方寺），係由
    羅君騰之家族所興建一情，已於前述，且上訴人等3人於原
    審堅詞不願分得天壇寺所坐落之基地，此部分當應分配予羅
    君騰，即可避免將來衍生地上物占有權源之糾紛。
　⒊再就蔡喬旭部分，審酌其現實際占用使用如附件E及E1之位置
    ，與其應有部分比例折算之面積相合，復無不能或不應使其
    在原處繼續原來使用之情事，則為使其得保持原有之土地利
    用或具經濟價值之開發現狀，此部分土地應分配予蔡喬旭為
    宜。故以附圖方案三編號E所示之分配結果較合於上情。
　⒋又觀諸上訴人等3人原實際占有使用位置分別位於徐春裕、徐
    庚華、徐春煥（下稱徐春裕等3人）如附件G所示造林位置之
    兩側及下方（即附件H、F、F1部分），位置分散，且不規則
    ，如仍依此分配，對上訴人等3人自屬不利。又徐春裕等3人
    於本院已表示：同意取得原由上訴人等3人造林之附件F1部
    分，而使上訴人等3人增加附件F位置之土地面積等語（本院
    卷二第157頁、206頁至207頁），而此不僅可使上訴人等3人
    取得較集中並完整之土地，復與渠等原占有使用之位置即附
    件H、F部分仍大致相同，徐春裕等3人、上訴人等3人亦均能
    繼續維持向來之土地利用，自堪採憑。至上訴人等3人其餘
    不足應有部分比例換算之面積部分，經考量附件F之西側、
    南側因屬蔡喬旭原造林之範圍，附件F之東側及東南側則屬
    徐華振及徐壽彰之造林範圍，為避免地上物（例如櫻花步道
    、造林等）權屬之糾紛，及考量經濟效益，不宜挪由上訴人
    等3人取得。併審酌上訴人等3人原使用附件H部分之面積較
    附件F部分為大且完整，如擴充或延伸此部分利用範圍，並
    調整徐華振原造林位置（即附件I部分），進而連接至徐煥
    坤等3人原占有使用之附件K部分土地，上訴人等3人即可取
    得完整並相連之土地，亦與其等實際使用位置（即附件F、H
    部分）重疊，其上又無遭他人之地上物占用，復能與系爭道
    路聯絡，通行便利，自無不利。由此可見附圖方案三所示編
    號F部分由徐春裕等3人取得、編號GL部分由上訴人等3人取
    得，較為妥適。　　　
　⒌另徐秀麟等6人之被繼承人徐壽彰原即使用如附件J之位置進
    行造林，亦別無不能維持之特別情事，則就經濟效益考量，
    自宜由渠等取得相同位置之土地，以維持原有造林事業；然
    經附件J1所示之面積僅有2017.35平方公尺，則為符合農業
    發展條例第16條第1項本文分割面積至少2500平方公尺之限
    制，併參以附件J1土地下方已臨系爭土地界址，應自上方及
    左右兩側增加其受分配之土地面積；至如此雖已進入徐華振
    實際占有並為造林之範圍，且將原由徐華振先祖供他人設置
    之墳墓劃入徐秀麟等6人受分配之土地，惟徐華振、徐秀麟
    均陳明渠等就此部分衍生之權利義務已另行協議等語（本院
    卷三第477頁），自無不妥。至徐華振部分，因其原實際占
    有使用之位置（即如附件I所示部分）過於狹長，僅中間位
    置適有系爭道路通過（參見附圖方案一），造成該土地之北
    側距離道路較遠；復因會造成上訴人等3人不足其等應有部
    分折算之面積部分將受附件I及J1之阻隔而分跨兩側，無從
    相連，本應予調整，亦已於前述；徐華振又已陳明可無庸分
    配取得其原造林之全部位置，從而應按其原占有範圍之上下
    為調整，並向徐煥坤等3人原占用之位置挪動。是以，附圖
    方案三編號I、H之分配，可使徐華振取得較方正之土地，方
    便其利用，且足使上訴人等3人及徐秀麟等6人能獲得較完整
    且面積足夠之土地，對渠等均屬有利。　　
　⒍復就系爭土地之相鄰情況以觀，系爭土地當中包圍同地段438
    地號之土地，而羅君騰、李貞朋為同地段438地號土地之共
    有人，此已有土地登記謄本可稽（本院卷三第285頁、303頁
    ）；且438地號土地現有一水井，羅君騰並陳明此係其父親
    出資興建，並供天壇寺用水使用，亦有本院勘驗筆錄、照片
    可考（本院卷三第45頁、71頁、72頁），並為上訴人等3人
    所不爭執，則系爭土地鄰近同地段438地號土地之位置，如
    分配予羅君騰與李真朋，渠等即能合併二土地為利用，並有
    利使用該水井之水源。次者，系爭土地與同地段421地號土
    地交界附近，現有一慈惠堂（位於同地段421地號），且系
    爭土地臨界處另經自闢一水泥道路通往慈惠堂，慈惠堂則為
    李真朋之父親興建各節，業經李真朋敘明甚詳，及經本院履
    勘現場屬實，有其陳報狀、勘驗筆錄、照片足憑（本院卷二
    第183頁至197頁及卷三第44頁、68頁至70頁）。又李真朋亦
    為同地段421地號之共有人（參本院卷二第200頁之土地登記
    謄本），則李真朋如分得鄰近同地段421地號之位置，即能
    自行吸收不特定香客利用系爭道路自闢水泥道路通往慈惠堂
    出入所造成之不利益，並減少該自闢道路占有權源之糾紛。
    此外，系爭土地西南側與同地段419地號至424地號土地間之
    地界線，呈蜿蜒不規則一節，亦於前述；而蔡喬旭為同地段
    419地號至421地號土地之共有人，另李真朋為同地段420地
    號至424地號土地之共有人，已有土地登記謄本存卷可考（
    本院卷二第199頁至203頁、237頁至241頁），是如使蔡喬旭
    、李真朋分得靠近同地段419地號至424地號土地之位置，自
    能減少因地界不規則致難以有效利用之缺點，並能發揮多筆
    土地合併利用之經濟價值。故應認蔡喬旭主張其除分得實際
    占有使用如附件E部分之土地外，亦宜取得靠近420地號之位
    置，及李真朋陳稱其宜分得鄰近421地號至424地號之部分等
    語，均屬合理。據此，如附圖方案三編號E、J、K部分之分
    配結果，確能符合上開條件。
　㈣準此，附圖方案三之分割方法，不僅可使欲維持原有使用之
    共有人繼續取得原占有之位置，地上物或作物之所有人與坐
    落基地之所有人皆屬一致，減少占有權源之糾紛，各筆土地
    面積亦均達2500平方公尺，羅君騰、李真朋、蔡喬旭復能與
    所共有之同地段438地號、420地號至424地號土地或其上地
    上物（水井、慈惠堂等）合併利用，核屬適切之分割方法。
    再就對外通行部分，方案三編號B、D、E、F、G、H、I、J、
    K、L所示土地均與系爭道路相連，對外通行無虞；至編號A
    、C部分雖無連接道路，然此部分之受分配人徐正助、徐正
    助等15人，與下方臨路編號B、D所示之受分配人徐晟航、徐
    漢勇均同屬徐阿松之繼承人，且徐正助、徐晟航、徐漢勇於
    本院已陳明編號A、C之土地將來可由編號B、D之土地與道路
    聯絡（本院卷三第342頁），足認編號A、C部分將來之出入
    亦應無虞。另編號N、M部分，雖亦未與系爭道路相連，然因
    羅君騰家族在編號M土地興建天壇寺時，已自闢道路延伸至
    其家族所有之同地段443地號土地，並再與系爭道路相連，
    此業經本院履勘現場查明，有勘驗筆錄及照片可稽（本院卷
    三第46頁至49頁、77頁至79頁），徐秀麟、羅君騰亦於本院
    敘明確可利用該私設道路對外通行（本院卷三第341頁），
    渠等對外聯絡亦屬無礙。
　㈤至上訴人等3人提出之方案二，雖與附件所示之實際使用狀況
    亦大致吻合，然如採此方案，上訴人等3人受分配面積僅有2
    1537.02平方公尺，與渠等應有部分折算之面積33002.30平
    方公尺【計算式：（9699/349545+9699/349545+26536/1165
    15）×116516.07≒33002.30，小數點後2位四捨五入】差距過
    大，且李真朋分得面積9001.58平方公尺，羅君騰分得面積1
    8003.15平方公尺，皆已大於渠等應有部分比例換算後之面
    積即李真朋為5018.93平方公尺（即90340/0000000×116516.
    07㎡＝10037.86㎡）、羅君騰為10037.87平方公尺（即45170/0
    000000×116516.07＝5018.93㎡）甚多，需另以金錢補償予上
    訴人等3人，然李真朋、羅君騰均無意願取得超過其等應有
    部分折算面積之土地，亦不同意另以金錢補償予上訴人等3
    人，附圖方案二之方法難認適當；況方案二編號I所示之面
    積僅有2017.35平方公尺，與農業發展條例第16條第1項之規
    定未符；是附圖方案二之分割方法，洵非可採。至上訴人等
    3人所提附圖方案一，除其等受分配位置（編號G）與渠等原
    占有使用附件F所示位置並不一致外，徐秀麟等6人受分配之
    編號I則與附件J1部分截然不同，另蔡喬旭受分配編號E部分
    亦與附件E、E1之位置未一致，均造成上開共有人無法維持
    原來之利用，徐秀麟等6人更須面臨剷除林木之情狀，尚非
    適宜。且上訴人等3人固要求取得鄰近同地段438地號、420
    地號至424地號土地周圍之位置，卻無說明其目的或因此可
    獲得之利益為何，亦無比較其取得方案一編號G與方案三編
    號G、L所示之土地，有何優劣之處，已難逕採；然如採取方
    案一之分割方法，卻足使羅君騰、李真朋、蔡喬旭難以利用
    相鄰土地或地上物；參以方案一之分割方法，與多數共有人
    之意願有違，自難認較方案三為可取。
　㈥從而本院認附圖方案三接近共有人目前使用現狀並兼顧兩造
    利益，較屬妥適。且其中上訴人等3人、徐春裕等3人均表明
    願意按附表二之應有部分比例就分割取得後之土地繼續保持
    共有，自當予以尊重。 　
六、綜上所述，上訴人依民法第823條第1項前段、第824條第2項
    ，請求就兩造共有之系爭土地准予分割，於法固無不合。惟
    本院經斟酌後認分割方法應依本判決附圖「方案三」所示之
    方案及附表二所示之分配內容予以分割。原審判決就系爭土
    地判命分割之方法，尚有未洽，上訴意旨指摘原判決此部分
    不當，求予廢棄改判，為有理由，爰由本院廢棄改判如主文
    第二項所示。
七、末按因共有物分割、經界或其他性質上類似之事件涉訟，由
    敗訴當事人負擔訴訟費用顯失公平者，法院得酌量情形，命
    勝訴之當事人負擔其一部，民事訴訟法第80條之1 定有明文
    。查本件係共有土地之分割爭議，兩造起訴及上訴之行為按
    當時訴訟程度，係為伸張或防衛權利所必要，是本件訴訟費
    用自應依民事訴訟法第80條之1規定，由兩造各依附表一「
    訴訟費用分擔比例」欄所示之比例負擔，以符平允，併此敘
    明。
八、本件事證已臻明確，兩造其餘主張、陳述及所提之證據，經
    審酌後認與判決結果亦不生影響，爰不一一論述，附此敘明
    。
九、據上論結，本件上訴為有理由，依民事訴訟法第450條、第8
    0條之1、第463條、第385條第1項前段，判決如主文。　
中　　華　　民　　國　　109 　年　　5 　　月　　6 　　日
                    民事第十二庭  
                        審判長法  官  陳秀貞
                              法  官  林哲賢 
                              法  官  邱景芬
正本係照原本作成。
如不服本判決，應於收受送達後20日內向本院提出上訴書狀，其
未表明上訴理由者，應於提出上訴後20日內向本院補提理由書狀
（均須按他造當事人之人數附繕本）上訴時應提出委任律師或具
有律師資格之人之委任狀；委任有律師資格者，另應附具律師資
格證書及釋明委任人與受任人有民事訴訟法第466 條之1第1項但
書或第2項（詳附註）所定關係之釋明文書影本。如委任律師提
起上訴者，應一併繳納上訴審裁判費。
中　　華　　民　　國　　109 　年　　5 　　月　　7 　　日

　　　　　　　　　　　　　    書記官  陳泰寧
附註：
民事訴訟法第466條之1（第1項、第2項）：
對於第二審判決上訴，上訴人應委任律師為訴訟代理人。但上訴
人或其法定代理人具有律師資格者，不在此限。
上訴人之配偶、三親等內之血親、二親等內之姻親，或上訴人為
法人、中央或地方機關時，其所屬專任人員具有律師資格並經法
院認為適當者，亦得為第三審訴訟代理人。

附表一
編號 共有人           應有部分比例 1 徐阿松 23303/349545（由徐正助、徐漢勇、徐晟航、張徐英妹、徐漢羽、徐蘭香、洪悅治、徐燕萍、徐嘉玲、徐小莉、徐正德、徐富妹、陳祥齡、孫國忠、王貴真繼承並為公同共有）            2 徐壽彰 18303/349545（由徐秀麟、徐雲炎、徐雲騰、徐盛昌、徐盛隆、徐韶均繼承並為公同共有）      3 徐正助   1/30 4 蔡喬旭 1/5 5 羅君騰 18068/209727    6 李真朋 9034/209727 7 徐漢勇 23303/349545                      8 徐庚華 827/29961                          9 徐春裕 827/29961 10 徐春煥 827/29961 11 徐華振 18303/349545                      12 徐晟航 1/30                              13 李侑恩 9699/349545                        14 朱翊菱 9699/349545                        15 陳信溢 26536/116515                      

附表二
編號 面積(平方公尺) 取得人 權利範圍  A 3,883.87      徐正助 1/1  B 3,883.87      徐晟航 1/1  C 7,767.74 徐正助 徐漢勇 徐晟航 張徐英妹 徐漢羽 徐蘭香 洪悅治 徐燕萍 徐嘉玲 徐小莉 徐正德 徐富妹 陳祥齡 孫國忠 王貴真  公同共有1/1  D 7,767.74      徐漢勇 1/1           E 23,303.21 蔡喬旭 1/1           F 9,648.42 徐庚華 徐春裕 徐春煥 按應有部分各1/3比例分別共有  G 6,466.06 李侑恩 朱翊菱 陳信溢 按李侑恩、朱翊菱應有部分各9699/9900、陳信溢應有部分79608/99006之比例分別共有  H 6,101.06 徐華振 1/1  I 2,500 徐秀麟 徐雲炎 徐雲騰 徐盛昌 徐盛隆 徐韶均  公同共有1/1   J 5018.93 李真朋 1/1   K 5018.93 羅君騰 1/1  L 26536.24 李侑恩 朱翊菱 陳信溢  按李侑恩、朱翊菱應有部分各9699/9900、陳信溢應有部分79608/99006之比例分別共有  M 5018.94 羅君騰 1/1       N 3601.06 徐秀麟 徐雲炎 徐雲騰 徐盛昌 徐盛隆 徐韶均 公同共有1/1